【裁判字號】    98,消債更,107
【裁判日期】    981015
【裁判案由】    更生事件
【裁判全文】
臺灣士林地方法院民事裁定           98年度消債更字第107號
債  務  人  甲○○
代  理  人  劉韋廷律師
上列當事人聲請更生事件，本院裁定如下：
    主  文
債務人甲○○自中華民國九十八年十月十六日十七時起開始更生
程序。
命司法事務官進行本件更生程序。
    理  由
一、按債務人不能清償債務或有不能清償之虞，且無擔保或無優
    先權之債務總額未逾新臺幣（下同）1200萬元者，於法院裁
    定開始清算程序或宣告破產前，得向法院聲請更生，觀諸消
    費者債務清理條例第3 條、第42條第1 項規定自明。次按，
    法院開始更生程序之裁定，應載明其年、月、日、時，並即
    時發生效力。法院開始更生或清算程序後，得命司法事務官
    進行更生或清算程序，必要時得選任律師、會計師或其他適
    當之自然人或法人一人為監督人或管理人，復為同條例第45
    條第1 項、第16條所明定。
二、本件聲請意旨略以：伊有不能清償債務情事，前已提出債權
    人清冊，以書面向最大債權金融機構即臺灣土地銀行（下稱
    土地銀行）請求協商，惟協商不成立。又伊無擔保或無優先
    權之債務總額未逾1200萬元，復未經法院裁定開始清算程序
    或宣告破產，爰向本院聲請更生等語。
三、經查，債務人甲○○所主張之上開事實，業據提出財政部臺
    北市國稅局財產歸屬資料清單（見本院卷第18、102 頁）、
    財團法人金融聯合徵信中心當事人綜合信用報告－債務清理
    條例前置協商專用債權人清冊（見本院卷第19至21頁）、前
    置協商不成立通知書（見本院卷第22頁）、民國95、96、97
    年度綜合所得稅各類所得資料清單（見本院卷第23、23背面
    、97頁）、勞工保險被保險人投保資料表（見本院卷第53、
    54頁）、薪資轉帳帳戶存摺內頁影本（見本院卷第57至63、
    98至100 頁）等文件為證。且經本院依職權向最大債權金融
    機構土地銀行函查協商過程等情屬實，有土地銀行98年5 月
    16日民事陳報狀在卷可按（見本院卷第92頁），堪認為真正
    。是以債務人目前每月薪資約為24,553元（此有98年3 月至
    8 月薪資轉帳存摺資料影本，附卷可參），無擔保及無優先
    債務總額達954,947 元，其主張有不能清償債務之情事，堪
    認為真實。又債務人查無消費者債務清理條例第6 條第3 項
    、第8 條或第46條各款所定駁回更生聲請之事由存在，準此
    ，債務人聲請更生，應屬有據。揆諸首揭規定及說明，應予
    開始更生程序，並命司法事務官進行本件更生程序。
四、爰裁定如主文。
中    華    民    國    98    年    10    月    15    日
                  民事第二庭  法      官  劉逸成
上為正本係照原本作成。
本件不得抗告。
中    華    民    國    98    年    10    月    15    日
                              書  記  官  羅伊安


司法院資訊處製作；財團法人民間司法改革基金會備份。
